臺灣板橋地方法院刑事判決　　　　　　　　　　　　九十一年度易字第一三二二號
　　公　訴　人　臺灣板橋地方法院檢察署檢察官
　　被　　　告　甲○○
右列被告因傷害案件，經檢察官提起公訴（九十一年度偵字第六五五四號），本院判
決如左：
    主  文
甲○○傷害人之身體，處有期徒刑參月，如易科罰金，以參佰元折算壹日。
    事  實
一、甲○○與丙○○係同一大廈社區之住戶，民國九十年十二月二十二日晚上九時許
    ，二人在臺北縣土城市○○街之「成功座標」社區大廈中庭參加該社區餐聚晚會
    聯歡活動，會中二人因故發生碰撞推擠衝突，詎甲○○竟基於傷害犯意，以手抓
    扯丙○○頭髮、衣服等，並將其頭部推撞向牆面並摔倒於地上，致李女因而受有
    頭部外傷、左前額血腫、雙手挫傷，及右手食指擦傷等傷害。
二、案經丙○○訴請臺灣板橋地方法院檢察署檢察官偵查起訴。
    理  由
一、訊據被告甲○○矢口否認有何前揭傷害犯行，辯稱：當時伊係在社區中庭各桌撿
    拾剩菜及骨頭準備拿回家餵狗，不小心碰到被害人屁股，結果告訴人說伊打人，
    並拉扯要打伊，當時在場之人即將伊二人拉開，伊並未打告訴人，亦未拉扯告訴
    人，告訴人所受傷害係之後與他人打架而來，與其無關等語。經查右揭犯罪事實
    業據告訴人丙○○指訴歷歷，並有亞東紀念醫院診字第Ａ二四九一號甲種診斷證
    明書在卷可稽；而參諸證人即在場之鄭椿輝於偵查中結證稱：伊看到時告訴人與
    被告都已被人拉開等語；證人乙○○於本院審理中結證稱：伊當時送貴賓離去返
    回時，看到告訴人倒地，並沒有爬起來，我問旁邊的人他們說被告與告訴人有發
    生拉扯，我就打一一九叫救護車等語，足見被告與告訴人間確有相互拉扯並致告
    訴人倒地之事實甚明，再參酌被告已自承伊最初確有不慎碰撞告訴人屁股致生爭
    執等語，而與告訴人所指最初係被告以拳打其腹部等情以觀，雖告訴人主觀認定
    最初係告訴人故意拳打其腹部肇生衝突，而被告則辯解係不慎碰撞告訴人身體等
    情，雖二人主觀上所認造成身體接觸之感受不一，但已足認二造顯係因身體發生
    碰撞推擠致生衝突已明。而依告訴人所受傷勢以觀，其頭部外傷及左前額血腫等
    傷勢，核與告訴人所指係被告拉扯將其頭部推撞及牆面後倒地等情相符，足證被
    告當時確有故意拉扯推撞告訴人往牆面之事實甚明。至被告辯稱告訴人所受傷勢
    係之後另與他人打架而來云云，惟此已為告訴人所否認，而告訴人當時既已倒地
    不起，並須以救護車送醫等情，已據證人乙○○證述如上，當時如何有再與人發
    生衝突打架之情可言？所辯顯不足採。是本件事證明確，被告犯行，洵堪認定。
二、核被告傷害人之身體，所為係犯刑法第二百七十七條第一項之罪。爰審酌被告犯
    罪之動機、目的、手段、所生危害、犯後態度不佳且仍未與告訴人達成和解賠償
    等一切情狀，量處如主文所示之刑，並諭知易科罰金折算標準示懲。
據上論斷，應依刑事訴訟法第二百九十九條第一項前段，刑法第二百七十七條第一項
、第四十一條第一項前段，罰金罰鍰提高標準條例第一條前段、第二條，判決如主文
。
本案經檢察官徐名駒到庭執行職務。
中      華      民      國      九十一      年      六      月    十    日
                                臺灣板橋地方法院刑事第六庭
                                      法  官  朱 耀 平
右正本證明與原本無異
如不服本判決應於送達後十日內向本院提出上訴狀
                                      書記官  黃 炎 煌
中      華      民      國      九十一      年      六      月    十    日
附錄本案論罪科刑法條全文：
刑法第二百七十七條第一項：傷害人之身體或健康者，處三年以下有期徒刑、拘役或
                          一千元以下罰金。
